臺灣板橋地方法院交通事件裁定　　　　94年度交聲字第1596號
原處分機關　交通部公路總局臺北區監理所板橋監理站
異　議　人
即受處分人　乙○○
上列異議人即受處分人因違反道路交通管理處罰條例案件，對於
交通部公路總局臺北區監理所板橋監理站於民國九十四年八月二
十六日所為之處分（原處分案號：板監裁字第裁四一－ＡＣＶ二
００五三八號），聲明異議，本院裁定如下：
    主  文
異議駁回。
    理  由
一、聲明異議意旨略以：異議人即受處分人乙○○因違規通知單
    （按：應係指舉發違反道路交通管理事件通知單，下稱通知
    單）之違規事實為(一)紅燈左轉；(二)拒稽查（經鳴笛示停）。
    對於第一項違規項目，因伊當時並未注意是否為紅燈或綠燈
    ，但有聽到後方救護車將經過，所以無留意紅綠燈之標示而
    左轉，如因閃避重要車輛而違法，伊願意受罰，因違規屬實
    ，但左轉後為臺北市○○○街為小巷，並未看到有警員在此
    執勤，此路段伊偶經過也都未見過有臨檢之情形，如有稽查
    也應該設有路障或警員持警棍指示攔停，且遭舉發時段為尖
    峰時段，每個行車駕駛人都是匆匆忙忙的，所以對於違規項
    目(二)拒稽查（經鳴笛示停）深表不公與不滿，因為在不知被
    告知攔停而順勢騎離現場可當作逃逸舉發，伊無法接受，況
    且警車的鳴笛聲之大，一般正常人均會注意，且車多擁擠又
    怎能逃逸，由此可知當時伊非常肯定無遇警攔停而逃逸，更
    無人鳴笛之情況，對此伊提出異議，並聲明如此描述無法接
    受，伊也希望可與警員對質以解伊之疑問或請提供其他資訊
    ，爰請求撤銷原處分云云。
二、按汽車駕駛人，行經有燈光號誌管制之交岔路口闖紅燈者，
    處新臺幣（下同）一千八百元以上五千四百元以下罰鍰。又
    汽車駕駛人，駕駛汽車有違反本條例之行為，經交通勤務警
    察或依法令執行交通稽查任務人員制止時，不聽制止或拒絕
    停車接受稽查而逃逸者，除按各該條規定處罰外，處三千元
    以上六千元以下罰鍰。又汽車駕駛人違反本條例第六十條第
    一項、第五十三條者，除依原條款處罰鍰外，並各予記違規
    點數一點、三點，道路交通管理處罰條例第五十三條、第六
    十條第一項及第六十三條第一項第一款、第三款分別定有明
    文。
三、經查，本件異議人乙○○於民國九十四年六月二十一日上午
    七時四十八分許，騎乘車牌號碼ＵＴＮ－０三一號輕型機車
    ，沿臺北市○○街由北往南方向行駛，途經設有燈光號誌管
    制之三元街與寧波西街口，闖紅燈而違規自三元街左轉寧波
    西街行駛，經適在該處執行交通違規取締勤務之臺北巿政府
    警察局中正第二分局交通分隊警員甲○○當場吹哨並以指揮
    手勢指示停車受檢，惟異議人未停車接受交通稽查而逃逸，
    旋經警當場抄錄車號，查證該車車籍資料、確認車身顏色及
    車號後，依法制單舉發，嗣異議人向處罰機關陳述意見（申
    訴）後，處罰機關仍認本件違規屬實，而由交通部公路總局
    臺北區監理所板橋監理站於九十四年八月二十六日以板監裁
    字第裁四一－ＡＣＶ二００五三八號裁決書裁處異議人「罰
    鍰四千八百元（即分別裁處一千八百元、三千元），並記違
    規點數四點（即分別記違規點數三點、一點）」等事實，業
    據證人甲○○到庭結證：那個路段在尖峰或離峰時段都有很
    多駕駛人沿著三元街北向東違規左轉，伊本身平常主要工作
    是交通事故處理，在沒有交通事故時，就在那邊執行取締，
    那個地方是雙向單線道，當時交通非常擁擠繁忙，伊站在路
    邊穿著制服並且吹哨，異議人不可能沒有看到伊，另外事實
    上基於安全的考量，伊在駕駛人攔停未停且加速逃逸時，會
    記下駕駛人車號再使用電腦查詢，確認車身顏車、車號確實
    就是本件異議人違規後就舉發；（問：當時是穿什麼樣的制
    服？）穿一般夏季的制式制服；（是否有持指揮棒？）大白
    天沒有，但是有穿反光背心，並且鳴笛示警；（問：當時如
    何鳴笛？）異議人迎面而來，伊就吹哨子並且比手勢；（問
    ：攔停時距離被攔停的車子多遠？）很近，因為異議人車子
    速度不會很快，而且路況擁擠，所以加速不會很快，但是為
    了安全，所以伊不會追上去，當時伊站在中央分道線上，她
    的車子跟伊擦身而過，中間沒有別的機車，異議人的車子超
    過伊，伊轉身就看到車號等語屬實（見本院九十四年九月二
    十七日訊問筆錄），並有臺北巿政府警察局北市警交大字第
    ＡＣＶ二００五三八號通知單影本、臺北巿政府警察局中正
    第二分局九十四年七月十五日北巿警中正二分文字第０九四
    三一五六四八００號書函以及交通部公路總局臺北區監理所
    板橋監理站板監裁字第裁四一－ＡＣＶ二００五三八號違反
    道路交通管理事件裁決書各一件附卷可稽。衡諸，異議人於
    聲明異議狀自承有紅燈違規左轉之行為，且當時屬交通尖峰
    時段，路況擁塞多車，車速不快，則在此等情況下，一般道
    路使用人於使用道路時，對於在場執勤之警員當係顯而易見
    ，枉論本件執勤警員猶穿著反光背心，站立在道路中央分隔
    線上執行勤務，且異議人騎乘機車經過該名警員時，二人相
    距甚近，中間別無其他人員或車輛阻隔，則異議人更可明顯
    視及執勤警員及其攔停手勢，亦可清楚聽見警員之吹哨示警
    。且證人甲○○與異議人素不相識，亦無仇怨，實難認其有
    何故意誣陷異議人之動機與必要，是異議人辯稱伊確實沒有
    看到警員及沒有聽到鳴笛聲云云，尚不足以採信。綜上足見
    ，異議人確有闖紅燈以及拒絕停車接受稽查而逃逸等違規行
    為至明。原處分機關據以援引前揭規定，分別裁處異議人如
    上所述，依照前開說明，並無不合，均應予維持。本件異議
    為無理由，應予駁回。
四、依道路交通案件處理辦法第十九條，裁定如主文。
中　　華　　民　　國　　94　　年　　10　　月　　31　　日
                  交通法庭  法　官  王　瑜　玲
上列正本證明與原本無異。
如不服本裁定，應於裁定送達後5日內向本院提出抗告狀。
中　　華　　民　　國　　94　　年　　11　　月　　1 　　日
                            書記官  黃  頌  棻
